臺灣桃園地方法院民事判決
111年度訴字第632號
原      告  中悅新天鵝堡社區管理委員會

法定代理人  湯秀蘭    
原      告  蔡媖如    
共      同
訴訟代理人  簡詩家律師
被      告  中悅皇家特勤物業股份有限公司

法定代理人  吳昭煒    
被      告  中悅皇家保全股份有限公司

法定代理人  吳昭煒    
共      同
訴訟代理人  鄭瑜      
兼  共  同
訴訟代理人  陳宇軒    
上列當事人間請求給付違約金等事件，本院於民國111年9月8日
辯論終結，判決如下：
    主  文
原告之訴及假執行之聲請均駁回。
訴訟費用由原告中悅新天鵝堡社區管理委員會負擔9/10，由原告
蔡媖如負擔1/10。
　　事實及理由
一、原告主張略以：
　㈠原告管委會因被告公司提供服務項目諸多缺失，故暫緩民國
　　110年8月份服務費之付款：
　1.原告管委會於109年間辦理地磚修繕工程，原簽呈報價係2名
　　工人工資合計每日新臺幣（下同）6千元，惟當時被告中悅
　　皇家特勤物業股份有限公司（下稱皇家物業公司）派駐至原
　　告社區之社區經理曹玉東未經管委會簽認，即擅自提高工資
　　為合計每日8千元，且疏於監督，致點工浮報維修施作地磚
　　之數量（原證3）。
  2.被告皇家物業公司於110年6月7日派駐之經理陳可欣，有未
　　修正管委會會議紀錄、疏漏張貼公告及未完成交辦事項（原
　　證4、5、6）。
　3.被告皇家物業公司派駐之經理110年9月3日擅自早退、虛報1
　　10年9月加班時數；派駐秘書110年9月20日無故曠職、7月及
　　8月間均有曠職及遲到之差勤異常（原證7、8、9）。
　4.被告中悅皇家保全股份有限公司（下稱皇家保全公司）派駐
　　之特勤人員110年6、7月份之休假未滿法定天數，經原告管
    委會聯繫皇家保全公司要求改善，均未獲置理（原證10、11
    、12）。
　5.被告皇家保全公司派駐之特勤人員於110年7月11日、同年9
　　月22日在值哨時間講電話及離哨（原證13、14）。
　6.被告皇家保全公司之協理伍衛民於110年8月間在管委會群組
　　內指稱110年8月15日管委會議案之決定違法，進而與管委會
　　成員起爭執，竟於110年8月27日發函表示將提早於同年8月3
　　1日晚間離場，致原告管委會擔心被告擅離社區造成維安問
　　題，而額外委請其他物業待命（原證15、16、17）。
　7.被告皇家保全公司派駐之特勤人員梁哲維因誤按導致原告社
　　區櫃檯及辦公室之監視器畫面均格式化而無資料畫面留存（
　　原證18、19）。
　㈡被告公司未合法解除契約：
    被告公司違反主給付義務在先而迫使原告管委會延緩付款，
　  竟於110年9月23日發函限期原告管委會於110年9月24日下午
　  15時給付服務費，否則將依物業契約第12條第3項、保全契
　  約第11第3項約定於110年9月24日夜間24時離場（原證21、2
　  2），惟該項明訂須被告公司定期催告後，原告管委會經10
　  日內仍未繳交方屬違約，期限應至催告期限（9月24日）之
　  後10日即110年10月4日，被告公司始得終止契約，是被告公
　  司並未合法解除契約。
　㈢原告管委會得請求被告公司賠償1個月之服務費用：
  1.被告公司並未合法終止契約，並於110年9月24日夜間24時離
    場，已屬斷然拒絕履行為物業、保全契約之給付，且前開契
    約之期限均於110年9月30日屆滿，亦無可能留有15日之改善
    期間，即無強令原告管委會依物業契約第12條第2項第1款、
    保全契約第11條第2項第1款之約定再為催告之必要。
  2.本件約定之1個月服務費用賠償，係以可歸責被告公司為前
　　提，要求其履行契約義務之強制罰，屬懲罰性違約金性質，
　　其因原契約所生之違約事項而請求賠償，自不以契約終止後
    始得請求損害賠償為限。被告公司提供服務品質欠佳且提前
    離場，原告管委會即得依約請求1個月服務費用而為賠償。
  3.倘認須終止契約方得請求損害賠償，則被告公司於110年9月
    24日下午開始打包準備撤場，原告管委會乃於同日向被告皇
    家保全公司派駐之經理表示點交及取回零用金，即可認原告
    管委會已為終止契約之默示意思表示（原證22）。　　　　
　㈣被告陳宇軒侵害原告蔡媖如之名譽權：
    被告陳宇軒於110年10月9日加入管委會群組，在群組內公然
　  指稱原告蔡媖如不要臉並欠債，且當時群組中有被告公司、
　  原告管委會之委員及其他物業公司人員等9人（原證23），
　  自屬嚴重侵害原告蔡媖如之名譽權。另被告陳宇軒係被告皇
　  家保全公司之副總經理，為執行被告物業及保全公司職務而
　  侵害原告蔡媖如之名譽，被告公司自應負連帶賠償責任。
  ㈤聲明：
  1.被告皇家物業公司應給付原告管委會405,000元，及自起訴
　　狀繕本送達翌日起至清償日止，按年息5％計算之利息。
  2.被告皇家保全公司應給付原告管委會569,100元，及自起訴
    狀繕本送達翌日起至清償日止，按年息5％計算之利息。
  3.被告皇家物業公司、皇家保全公司、陳宇軒應連帶給付原告
    蔡媖如10萬元，及自起訴狀繕本送達翌日起至清償日止，按
    年息5％計算之利息。
  4.願供擔保請准宣告假執行。　
二、被告答辯略以：
　㈠原告管委會屢次違背合約內容，未履行對被告公司之付款義
    務：
  1.原告管委會自110年6月即屢次延遲給付服務費，依契約約定
　　，當月服務費應於次月10日給付，經被告公司多次進行催款
    通知，除均未獲回應外（給付遲延狀況表、請款單、銷貨折
    讓單、被告物業及保全公司函文見卷○000-000頁），竟以被
    告公司櫃台服務人員與住戶爭執後，被告公司調動特勤人力
    影響社區安危為由，要求被告公司折讓服務費9千元（卷一3
    02頁原告管委會函），待被告公司給付後，原告管委會方於
    110年8月5日給付6月物業費、8月10日給付6月保全費、8月1
    3日給付7月物業費、8月18日給付7月保全費（卷一280頁被
    告公司存簿影本）。縱因主管機關核准報備延遲，然社區經
    理於110年7月22日即回報報備完成，匯款及印鑑變更作
　　業應不受疫情影響，但原告管委會仍遲至8月5日才給付第一
　　筆款項。
　2.110年9月23日時，原告管委會尚未給付110年8月之物業及保
    全服務費，經被告保全公司催告後仍拒不理會，被告遂於函
    文所載時間110年9月24日晚間24時離場。
  3.原告管委會違反物業契約第4條第1項、第12條第3項；及保
    全契約第11條第2項第2款、第15條第2項之約定未按時給付
    服務費，被告公司係合法終止契約，無須賠償。　　　　　
  ㈡地磚工程被告公司並無疏失：
    被告公司於109年10月1日進駐原告社區後，均有如期報告工
　  程進度，並未干涉工程案之議價、核決、撥款等決策權力，
　  且依施作案說明所載，並無浮報工時溢領金額之情事（卷一
　  325-337頁地磚、花崗石破損多項維修案施作說明）。
  ㈢被告陳宇軒無詆毀原告蔡媖如之行為：
  1.被告公司撤離社區後，原告管委會於110年9月29日以存證信
    函令被告派員與原告管委會進行協調（卷○000-000頁存證信
    函），因原告管委會尚積欠110年8月、9月之物業及保全服
    務費，故被告公司於110年10月7日晚間至原告社區與原告管
    委會協調。被告公司於協調會中已將原告管委會主張之各項
    爭議詳實解釋，並獲原告管委會的認可，故該協調會決議為
    ①原告管委會不應藉故克扣被告公司應收之服務費等款項。②
    原告管委會將於48小時內向被告公司做出是否給付之回應，
    並經內部討論與雙十連假過後，一次支付所積欠之所有款項
    （卷○000-000頁會議記錄及錄音光碟）。
  2.惟協調會後48小時期限屆至，原告管委會仍未做出回應，被
    告陳宇軒方於群組要求原告蔡媖如應依約給予回應並清償積
    欠之服務費，故稱「欠債還錢，約定時限已到」，「給妳臉
    」意指「給原告蔡媖如面子」之意，並非詆毀行為。
　㈣聲明：
  1.原告之訴及其假執行之聲請均駁回。
  2.如受不利判決，願供擔保請准宣告免為假執行。
 　 （按：被告於111.9.8末次言辯期日當庭提出之補充答辯狀
    ，雖記載答辯聲明包含「請原告將不當扣款9千元返還被告
    」一項，惟查，被告於同日開庭時係稱「答辯聲明『同前』」
    ，並未當庭表示欲更正聲明，而被告先前之答辯聲明原列有
    此項，然於本院111.6.24期日已當庭撤回此項，有本院卷第
    257頁筆錄可參，復參酌被告就此部分聲明未曾繳納裁判費
    或提起反訴，是綜合上情應認被告之答辯聲明並不包含上開
    請求返還扣款9千元之部分，併此敘明。）
三、經查，原告管委會與被告皇家物業公司、皇家保全公司間分
　  別訂有物業及保全契約，約定由被告公司提供相關服務，原
　  告則應於被告提供服務之次月10日前按月分別支付46萬元（
　  物業服務費）、47萬4千元（保全服務費）予被告兩公司；
　  而雙方契約原訂之服務期限係至110.9.30止，然被告因故於
　  110.9.24晚間12時（即110.9.25凌晨0時）起撤離原告社區
　  。再者，原告蔡媖如於110年10月擔任原告管委會之主委，
    被告陳宇軒斯時為被告皇家保全公司之副總經理，陳宇軒於
    110年10月9日加入原告管委會之LINE群組後，在群組內曾傳
    訊「蔡媖如 還不給結論嗎？」、「欠債還錢，約定時限已
    到。給妳臉，妳不知珍惜。」等語，上情為兩造所不爭執，
    並有物業契約書、保全契約書（本院卷一第25-34、35-41頁
    ）、LINE對話紀錄（卷○000-000頁）等在卷為憑，足信屬實
    。
四、原告主張：因被告兩公司提供服務項目諸多缺失，故原告管
    委會暫緩110年8月份服務費之付款，然被告竟未合法解除契
    約即擅於110年9月24日晚間12時離場，爰依物業契約第12條
    第2項第2款、保全契約第11條第2項第2款約定，請求被告兩
    公司分別賠償1個月服務費用作為損害賠償；另被告陳宇軒
    為被告皇家保全公司之副總經理，為執行被告公司職務，於
　　110年10月9日在原告管委會群組內公然指稱原告蔡媖如不要
    臉並欠債，嚴重侵害蔡媖如之名譽權，為此另依侵權行為法
    律關係，請求被告兩公司與陳宇軒連帶賠償蔡媖如10萬元精
    神慰撫金等情，業據被告三人否認，並分別以前詞置辯。茲
    就本院之判斷，說明如下：
　㈠原告請求被告兩公司分別賠償1個月服務費用作為損害賠償，
    有無理由（亦即，被告之解除契約是否合法）？
　1.原告固主張：110年9月23日發函限期原告管委會於110年9月
    24日下午15時給付服務費，否則將依物業契約第12條第3項
    、保全契約第11第3項約定於110年9月24日夜間24時離場（
    原證21、22），惟前開契約條項乃明訂須被告公司定期催告
    後，原告管委會經10日內仍未繳交方屬違約，期限應至催告
    期限（9月24日）之後十日即110年10月4日，被告始得終止
    契約，是被告並未合法解除契約等語。
　2.觀諸物業契約第4條第1項、第12條第3項及保全契約第15條
    第2項、第11條第3項之約定，並參照兩造均不爭執「原告管
    委會對被告兩公司應給付服務費之時間，均為次月10日」一
    情（本院卷一第411筆錄第8至15行），可知原告管委會依約
    應按月於次月10前，將物業服務費、保全服務費分別匯入被
    告兩公司之金融機構帳戶，如原告管委會「違反約定，未按
    時給付服務費予被告公司，經被告公司定期催告（含以電話
    或函件或派員方式）仍未於10日內繳交者，以違約論。被告
    公司除得終止本約外，停止服務及撤回留駐人員外，並得請
    求原告管委會支付遲延給付之利息」（見本院卷一第26-30
    、38-39頁）。
　3.而依兩造所不爭執之原告管委會付款情形表（情形表見本院
    卷一第279頁，兩造不爭執見同卷第411頁筆錄第8至15行）
　　，可知原告管委會就110年6月、7月、8月、9月之物業服務
    費與保全服務費，均有遲延付款之情形，其中①6月份服務費
    應於110.7.10付款，實際於110.8.5、110.8.10付款（延遲2
    6日、31日），②7月份服務費應於110.8.10付款，實際於110
    .8.13、110.8.18付款（延遲3、8日），③8月份服務費應於1
    10.9.10付款，實際於110.10.12付款（延遲32日），④9月份
    服務費應於110.10.10付款，實際於110.10.12付款（延遲2
    日）。據上，被告指陳原告管委會自110年6月份服務費開始
    即有遲延給付之違約情形一節，確屬有據。
　4.承前，復參照被告提出之請款單、發票及催告函等，本院以
    其中8月份資料為例，可知被告8月份服務費之統一發票、請
    款單已於110.8.10送件，並於同日經原告管委會人員簽收（
    卷一第281-284頁），原告管委會依約應於110.9.10付款，
    嗣經被告110.9.16、110.9.23分別發函催告原告管委會付款
    （原告管委會分別110.9.17、110.9.23收受函文，卷一第29
    4-295頁），嗣原告管委會乃至110.10.12始為付款；而被告
    於110.9.23之函文中除再次催告付款外，並表示（略以）「
    110年8月份服務費經敝司多次催詢貴會，亦具函告知，惟迄
    今仍未給付，貴會已再次違約，請貴會於110.9.24下午15時
    前將8月份旨揭費用匯入敝司帳戶，若未於期限內完成給付
    ，敝司將於110.9.24夜間24時，依據合約執行離場事宜」等
    語（卷○000-000頁）。對此，原告固稱：依約被告需先定期
    催告，原告管委會經10日仍未繳納才算違約等語，惟如前所
    述，兩造契約係約定「經被告公司定期催告（含以電話或函
    件或派員方式）仍未於10內繳交者，以違約論」，而再依前
    述，被告公司於110.8.10即已交付請款發票及請款單予原告
    管委會收受，並於110.9.16再次以書面催告，此9月16日信
    函中並表明「110年6、7月之服務費均遲延給付敝司，甚有
    遲延30日以上情形，…8月份服務費，再生遲延給付情形，經
    詢服務於貴社區之財務秘書謂：110年8月物業、保全服務費
    請款資料均已於9月10日完成陳閱審核，匯款單雖亦經社區
    經理多次催詢，然貴會迄今仍拖延未予用印，請貴會儘速依
    物業契約第12條第3項第1款、保全契約第11條第3項第1款，
    匯款給付，以免肇生違約情事」（卷○000-000頁），是本院
    審酌前述原告管委會先前已有數月遲延給付之情，及被告公
    司一再催告付款之過程，並參酌被告公司實際上當時每天均
    有派員在原告社區提供服務，隨時均能以口頭向原告管委會
    催告付款（依約其催告不以函件為限，以電話或派員方式均
    可），又原告管委會係遲付全額合計達95萬餘元之服務費、
    非僅就爭議部分扣付等一切情狀，本院認為被告公司於110
    年8月10日向管委會請款時，即已寓有表明催告請求管委會
    應於同年9月10日按時依約付款之意，然原告管委會於110.9
    .10屆期仍未付款，至被告公司最後一次以書面信函再於110
    .9.23催告時，已有10日以上之期間，應認被告公司之催告
    已符合契約所定「被告得終止契約、停止服務及撤回留駐人
    員」之要件，據此，本院認為被告之終止契約應屬合法，其
    於110.9.24晚間12時離場，符合契約前揭條項之約定，則原
    告主張：被告之解約不合法、擅自撤離人員違反契約，因而
    依約請求一個月服務費之損害賠償違約金等節，經核尚屬無
    據，無從准許。
　5.至原告雖主張：係因被告有諸多缺失違反給付義務在先，原
    告因而遲付服務費等語，然觀原告所指之缺失情形，如：就
    地磚修繕工程疏於監督、派駐經理未修正管會會議紀錄、漏
    張貼公告、某日早退、某日虛報加班時數、有曠職或遲到情
    形、保全特勤人員6、7月休假未滿法定天數、人員誤按致監
    視器畫面未留存等等，本院認為均尚未達到足以主張解約之
    違約程度（且原告管委會在被告公司前述合法解約前，亦未
    曾向被告公司表示解約之意），至多僅能主張扣款（依卷內
    資料折讓單所示，實際上被告公司先前之服務費亦有因原告
    管委會要求而不得不自行折讓款項之情），然原告係就服務
    費全額遲延付款，對被告公司及相關人員之影響不可謂不大
    ，是原告之前揭主張均難認有據，併此敘明。
　㈡原告蔡媖如另主張：被告陳宇軒於110年10月9日在原告管委
    會群組內之發言，嚴重侵害蔡媖如之名譽權，請求被告兩公
    司與陳宇軒連帶賠償蔡媖如10萬元精神慰撫金一節，有無理
    由？
　1.如前所述，兩造均不爭執：陳宇軒係於110年10月9日在原告
    管委會之LINE群組內曾傳訊「蔡媖如 還不給結論嗎？」、
    「欠債還錢，約定時限已到。給妳臉，妳不知珍惜。」等語
    （卷○000-000頁）。
　2.依本院前揭調查事證，可知原告管委會自110年6月起即有遲
    付被告公司服務費之情，被告陳宇軒身為被告皇家保全公司
    之副總經理，在被告公司110.9.24晚間12時撤離原告社區後
    ，其於110年10月9日始加入管委會群組，參酌兩造不爭執雙
    方於110.10.7已召開協調會協商一事，足認陳宇軒係為了處
    理原告管委會仍遲未給付服務費一事而加入上開管委會LINE
    群組，再參以系爭訊息內容，本院認為陳宇軒之用語或許容
    有不妥，然審酌上開事件之發展歷程，應認陳宇軒係針對原
    告管委會遲遲未付服務費之事件，而針對當時擔任管委會主
    委之蔡媖如為上開發言，尚難認其主觀上有惡意損害蔡媖如
    名譽之意，是原告主張被告陳宇軒涉有侵權行為而請求其與
    被告公司連帶賠償精神慰撫金10萬元一節，尚有未合，亦難
    認有據。
五、綜上所述，原告主張依系爭物業契約、保全契約之約定及侵
    權行為之法律關係，請求被告公司分別賠償1個月服務費用
    作為損害賠償，及請求被告陳宇軒與被告公司連帶賠償精神
    慰撫金10萬元及相關法定遲延利息等節，均為無理由，應予
    駁回。另其假執行之聲請，因訴遭駁回而失所附麗，應併予
    駁回。
六、本件事證已臻明確，兩造其餘陳述及提出之證據，經本院斟
    酌後，認為均不足以影響判決結果，爰不另逐一論列。
七、訴訟費用之負擔：民事訴訟法第78條。
中　　華　　民　　國　　111 　年　　10　　月　　31　　日
                        民事第二庭    法　官　周玉羣
以上正本係照原本作成
如對本判決上訴，須於判決送達後20日內向本院提出上訴狀。如
委任律師提起上訴者，應一併繳納上訴審裁判費。
中　　華　　民　　國　　111 　年　　10　　月　　31　　日
                                      書記官　蕭尹吟